Inventaris van de archieven van het Departement voor Hervormde en andere Erediensten behalve de Rooms-Katholieke, 1815-1870
Nationaal Archief, Den Haag
- Archief secretaris-adviseur/secretaris-generaal, 1815-1862, B.
  - Ingekomen en minuten van uitgegane brieven, B.1
    - Ingekomen en minuten van uitgegane brieven., 1815-1862; 1524-1589
      Over 1824-1862 zijn ook de agenda's bij de brieven geborgen.
      - 1815 okt. - dec., 1524
      - 1816 jan. - apr., 1525
      - 1816 mei - aug., 1526
      - 1816 sep. - dec., 1527
      - 1817 jan. - juni, 1528
      - 1817 juli - dec., 1529
      - 1818 jan. - juni, 1530
      - 1818 juli - dec., 1531
      - 1819 jan. - juni, 1532
      - 1819 juli - dec., 1533
      - 1820 jan. - juni, 1534
      - 1820 juli - dec., 1535
      - 1821 jan. - juni, 1536
      - 1821 juli - dec., 1537
      - 1822 jan. - juni, 1538
      - 1822 juli - dec., 1539
      - 1823 jan. - juni, 1540
      - 1823 juli - dec., 1541
      - 1824 jan. - juni, 1542
      - 1824 juli - dec., 1543
      - 1825 jan. - juni, 1544
      - 1825 juli - dec., 1545
      - 1826 jan. - juni, 1546
      - 1826 juli - dec., 1547
      - 1827, 1548
      - 1828, 1549
      - 1829, 1550
      - 1830, 1551
      - 1831, 1552
      - 1832, 1553
      - 1833, 1554
      - 1834, 1555
      - 1835 jan. - juni, 1556
      - 1835 juli - dec., 1557
      - 1836 jan. - juni, 1558
      - 1836 juli - dec., 1559
      - 1837 jan. - juni, 1560
      - 1837 juli - dec., 1561
      - 1838, 1562
      - 1839 jan. - juni, 1563
      - 1839 juli - dec., 1564
      - 1840 jan. - juni, 1565
      - 1840 juli - dec., 1566
      - 1841 jan. - juni, 1567
      - 1841 juli - dec., 1568
      - 1842 jan. - juni, 1569
      - 1842 juli - dec., 1570
      - 1843, 1571
      - 1844, 1572
      - 1845, 1573
      - 1846, 1574
      - 1847, 1575
      - 1848, 1576
      - 1849, 1577
      - 1850, 1578
      - 1851, 1579
      - 1852, 1580
      - 1853, 1581
      - 1854, 1582
      - 1855, 1583
      - 1856, 1584
      - 1857, 1585
      - 1858, 1586
      - 1859, 1587
      - 1860, 1588
      - 1861 - 1862 juni 30, 1589
    - Ingekomen en minuten van uitgegane geheime brieven., 1815-1848; 1590-1597; 8 pakken
      Tot 1823 zijn deze brieven op de gewone agenda's vermeld, daarna op afzonderlijke agenda's, die bij de stukken zijn geborgen.
      - 1815 okt. 6 - 1819, 1590
      - 1820 - 1823, 1591
      - 1824 - 1828, 1592
      - 1829 - 1834, 1593
      - 1835 - 1836, 1594
      - 1837 - 1839, 1595
      - 1840 - 1842, 1596
      - 1843 - 1848, 1597
    - 'Correspondentie van den Secretaris en Adviseur met de Commissaris-Generaal'., 1816 okt. 17 - 1817 okt. 10; 1598; 1 dossier
      In dorso staat: 'gerangschikt door den heere Janssen'.
    - Particuliere correspondentie van de secretaris(-generaal) en adviseur, betreffende kerkelijke personen en zaken, welke buiten de agenda is gehouden., 1835-1843; 1599-1600; 2 pakken
      - 1835 - 1839, 1599
      - 1840 - 1843, 1600
  - Toegangen op de ingekomen en minuten van uitgegane brieven, B.2
    - Agenda's van ingekomen en uitgegane brieven., 1815-1823; 1601-1605; 4 delen
      Hierop komen ook de geheime brieven voor. Sinds 1824 zijn de agenda's bij de stukken geborgen.
      - 1815 okt. 6 - 1817 dec., 1601
      - 1818, 1602
      - 1819 - 1820, 1603
      - 1821 - 1822, 1604
      - 1823, 1605
    - Klappers op de ingekomen en uitgegane brieven., 1815-1835, 1843 - 1857; 1606-1613; 7 delen, 1 pak
      - 1815 okt. 6 - 1817 dec., 1606
      - 1818 - 1820, 1607
      - 1821 - 1824, 1608
      - 1825 - 1827, 1609
      - 1828 - 1831, 1610
      - 1832 - 1835, 1611
      - 1843 - 1847, 1612
      - 1848 - 1857, 1613
    - Klappers op de geheime brieven, 'door den Heere Secretaris en Adviseur Janssen voor zijn herinnering gemaakt van 1814 tot en met 1818, alsmede klappers van mij 1824'., 1814-1818, 1824; 1614; 1 omslag
  - Eerste commissaris voor de comptabiliteit, B.3
    Naast de secretaris en adviseur heeft ook de heer G.J.W. Leers, eerste commies voor de comptabiliteit bij het departement, een tijdlang zelfstandig gecorrespondeerd met verschillende predikanten enz. over de uitbetaling van hun rijkstraktement enz., welke correspondentie afzonderlijk is bewaard.
    - Ingekomen en minuten van uitgegane brieven van en aan predikanten betreffende hun rijkstraktement enz., 1821-1840; 1615; 1 pak
- Buiten verbaal gehouden stukken, C.
  - Hervormde Kerk, C.1
    - Organisatie, C.1.1
      - Stukken betreffende de organisatie van het Nederlands-Hervormd Kerkgenootschap., 1810-1827; 1616; 1 pak
        Deze verzameling is onderverdeeld als volgt:
        I. Voorbereiding en vaststelling van het Algemeen Reglement, 1810-1815.
        II. Invoering der nieuwe organisatie enz., 1816-1827.
        a. Indeling der classes, 1816.
        b. Benoeming der leden van kerkelijke besturen, 1816-1818.
        c. Verzet tegen het algemeen reglement, 1816
        d. Samenstelling, opening en sluiting der eerste synode, 1816.
        e. Correspondentie tussen kerkelijke colleges, 1816-1821.
        f. Afkondigingen van de predikstoel, 1821
        g. Kerkelijke zegel, 1817.
        h. Kerkelijke plechtigheden, 1823.
        i. Verzet van ds. Molenaar, predikant te 's- Gravenhage, 1827 (zie ook inv.nr. 1975).
      - 'Ontwerpen diverse reglementen voor het hervormd kerkgenootschap.' Stukken betreffende de vaststelling, aanvulling en wijziging van verschillende kerkelijke reglementen., 1816-1843; 1617; 1 pak
        Aanwezig zijn stukken betreffende de reglementen op:
        Het examen en de toelating tot het Leraarsambt, 1816-1831.
        De classicale kosten, 1816.
        De kerkvisitatie, 1816, 1822-1823, 1843.
        Het godsdienstig onderwijs, 1816-1843.
        De uitoefening van kerkelijk opzicht en tucht en de behandeling van kerkelijke geschillen, 1816-1817, 1823-1825.
        Een algemene weduwenbeurs, 1819.
        De samenstelling en de werkzaamheden van de kerkeraden, 1824-1825.
      - Stukken betreffende wijziging en aanvulling van verschillende kerkelijke reglementen., 1846-1851; 1618; 1 pak
      - Besluiten, houdende reglementen voor de Hervormde Kerk., 1816-1864; 1619; 1 bundel
      - Stukken betreffende herziening van het algemeen reglement voor het bestuur der Hervormde Kerk., 1842-1852; 1620; 1 bundel
        Hierbij een overzicht van de wijzigingen in de inrichting van het Hervormd Kerkbestuur sedert de republiek d.d. 1841 en een inhoudsopgave der desbetreffende besluiten over 1848-1849.
      - Algemeen reglement voor de Hervormde Kerk in het Koninkrijk der Nederlanden d.d. 29 maart 1852, nr. 9, met ontwerp van de synode d.d. 9 september 1851 en enige desbetreffende brochures en besluiten, gedrukt., 1843-1849; 1621; 1 pak
        Op de omslag staat: 'te bewaren bij de voordracht aan Z.M.' 'sub 12 jan. 1852, nr. 23'.
      - 'Opgaven voor statistiek.' Antwoorden der klassikale besturen op de vragen, gesteld door de directeur-generaal in zijn circulaire d.d. 22 maart 1826, nr. 1, omtrent de kerkelijke toestand., 1622; 1 bundel
      - 'Vermeerdering van predikantsplaatsen.' Stukken betreffende de vorming van nieuwe standplaatsen voor predikanten., 1814-1900; 1623-1645; 230 dossiers in 23 portefeuilles
        Deze stukken zijn voorzien van omslagen met zeer uitvoerige beschrijvingen. Vóór in de eerste portefeuille bevindt zich een 'Alphabetische lijst van Herv. gemeenten, aan welke volgens den regel, gesteld bij besluit van den Souvereinen Vorst van den 8 April 1814, nr., 15, meer dan één predikant zou kunnen worden toegestaan, opgemaakt 24 Dec. 1852'. Tevens in eerste portefeuille en lijst van de dossiers.
        - dossiernrs. 1-2, 14-16, 1623
        - dossiernrs. 13, nieuwe standplaats Eernewoude, 1624
        - dossiernrs. 17-20, 1625
        - dossiernrs. 21-29, 1626
        - dossiernrs. 30-36, 1627
        - dossiernrs. 37-39, 1628
        - dossiernrs. 40-45, 1629
        - dossiernrs. 46-61, 1630
        - dossiernrs. 62-68, 1631
        - dossiernrs. 69-73, 1632
        - dossiernrs. 74-82, 1633
        - dossiernrs. 83-87, 1634
        - dossiernrs. 88-96, 1635
        - dossiernrs. 97-110, 1636
        - dossiernrs. 111-122, 1637
        - dossiernrs. 123-127, 1638
        - dossiernrs. 128-135, 1639
        - dossiernrs. 136-145, 1640
        - dossiernrs. 146-160, 1641
        - dossiernrs. 161-175, 1642
        - dossiernrs. 176-196, 1643
        - dossiernrs. 197-215, 1644
        - dossiernrs. 216-230, 1645
      - Reglementen met de begeleidbrieven betreffende ringvergaderingen en weduwenbeurzen, ingezonden door kerkbesturen ingevolge artikel 12 van het algemeen reglement voor de Hervormde Kerk van 1853., 1853-1861; 1646; 1 omslag
      - Stukken betreffende de herziening der provinciale reglementen op het beheer der kerkelijke goederen en fondsen en het beëindigen van de bemoeiingen met de regeling van dat beheer, met lijsten., 1861-1870; 1647; 1 bundel
      - Stukken betreffende de kosten van de invoering der voorlopige organisatie van de Nederlands Hervormde Kerk aangaande het beheer der kerkelijke goederen en fondsen., 1869-1870; 1648; 1 pak
        Voorin een reglement op de kosten van het bestuur der Nederlands Hervormde Kerk d.d. 7 juli 1862, gedrukt.
      - Stukken betreffende intrekking of wijziging van kerkelijke reglementen en verordeningen., 1867-1870; 1649; 1 bundel
        Hierbij enige lijsten van Koninklijke Besluiten en ministeriële beschikkingen, die ten gevolge der wet van 10 september 1853 (scheiding van kerk en Staat) behoren te worden gewijzigd of ingetrokken. In enkele omslagen bevinden zich ook afschriften of gedrukte exemplaren der in te trekken reglementen.
      - Stukken betreffende vrijstelling van de militaire dienst van geestelijken en studenten in de godgeleerdheid, met lijst., 1818-1862; 1650; 1 pak
        Hierbij enige desbetreffende reglementen enz., gedrukt, 1816-1862.
      - Stukken betreffende de regeling van de predikdienst in de legerkampen bij Zeist en Millingen., 1853-1854, 1859 - 1864, 1868; 1651; 1 bundel
      - Stukken betreffende de vaststelling van een reglement voor de Hervormde Gestichtskerk te Meerenberg en het beroep en ontslag van predikanten aldaar., 1861-1870; 1652; 1 omslag
      - Stukken betreffende de instelling van en de wijziging der instructie voor de algemene synodale commissie der Hervormde Kerk., 1827-1828, 1845; 1653; 1 bundel
      - Stukken betreffende het recht van collatie in het algemeen bij de hervormden., 1815, 1827 - 1828; 1654; 1 omslag
        Deze stukken zijn bijeengevoegd in verband met het onderzoek ten gevolge van Koninklijk Besluit d.d. 6 februari 1826, nr. 41, herhaald bij Koninklijk Besluit d.d. 8 maart 1828, nr. 65, waarbij de directeur-generaal was belast met het ontwerpen van algemene bepalingen omtrent het recht van collatie. Hierbij een afschrift van een desbetreffende publicatie d.d. 6 oktober 1797.
      - Aanwinsten justitie, 1958 juli 21 memories, adviezen enz. over opheffing van het collatierecht., 1849-1873; 1654A; 1 omslag
        Aanwinsten justitie 2 september 1946.
      - 'Particuliere collaties.' Stukken betreffende het recht van collatie van particulieren., 1815-1870; 1655-1659; 5 pakken
        Deze dossiers zijn geborgen alfabetisch naar de plaatsen.
        - A-G, 1655
        - H-L, 1656
        - M-O, 1657
        - S-U, 1658
        - V-Z, 1659
        - Opgaven van de collatie rechten in de Hervormde Gemeenten. 1877, 1659A; 1 pak
        - Stukken betreffende de opheffing der aan de Staat behorende collatierechten (wet van 16 december 1861, Staatsblad 124). 1854-1869, 1659B; 1 dossier
        - Stukken betreffende de opheffing der aan de Staat behorende collatierechten, de uitvoering van het desbetreffende Koninklijk Besluit van 15 december 1861, en de vervulling van predikantsplaatsen waaraan rijkstraktement verbonden is met retroacta van 1807A-B. 1861-1875, 1659C; 1 dossier
        - Stukken betreffende de voorgenomen opheffing der collatierechten. 1869-1870, 1659D; 1 dossier
      - Stukken betreffende het recht van collatie in de provincie Groningen. 1819, 1821, 1823, 1826 - 1828, 1834, 1838 - 1842, 1860, 1861, 1868, 1869, 1660; 1 omslag
        Zie de noot bij nr. 1654. Het onderzoek had geleid tot het ontwerpen van bijzondere reglementen voor Groningen, Friesland en Drenthe.
      - Stukken betreffende het Koninklijk Besluit van 2 juli 1873, nr. 77 houdende vervallenverklaring van het Koninklijk Besluit van 3 april 1834 nr. 83 betreffende de uitoefening van het collatierecht in de provincie Groningen, met retroacta 1834., 1871-1873; 1660A; 1 dossier
      - Stukken betreffende het collatierecht in Drenthe en de verkiezing van predikanten in verschillende plaatsen aldaar., 1824-1862; 1661; 1 pak
        Voorin een nota betreffende het collatierecht in Drenthe van vóór de hervorming af.
      - A. Adriani. Historia pragmatica van het Friese provinciaal kerkbestuur., 1827-1828; 1662; 1 omslag
        Het stuk d.d. 1827 met Exh.
      - Stukken betreffende de vaststelling van en wijzigingen in de reglementen op de verkiezingen en beroeping van predikanten enz. in Friesland door floreenplichtigen., 1826-1827, 1833, 1842, 1849, 1853, 1860 - 1863, 1868; 1663; 1 bundel
        Voorin enige desbetreffende gedrukte reglementen en besluiten d.d. 1823-1849.
      - Stukken betreffende het voorstel tot opheffing van het kerkelijke floreenstelsel in de gemeenten Joure, Westermeer en Snikzwaag., 1864 apr. 27 - aug. 15; 1664; 1 dossier
        Op de omslag een mededeling van J.L.H. Jonker aan G.A.N.F. Jansen, adjunct-commies bij het Departement van Justitie, d.d. 22 april 1879, dat deze zaak niet is afgedaan en de stukken in 1871 aan het Departement van Justitie zijn afgegeven.
      - Stukken betreffende de opheffing van het floreenstelsel in Friesland, ten einde de belemmeringen weg te nemen, die aan het vrije kiesrecht der kerkelijke gemeenten in de weg staan., 1869-1870; 1665; 1 bundel
        Voorin enige Koninklijk Besluiten, waarbij het reglement op de verkiezing van predikanten in Friesland wordt vastgesteld en gewijzigd, en een brochure d.d. 1872 van I.F. van Humalda van Eysinga over de intrekking der publicaties betrekkelijk de vergaderingen enz. der floreenplichtigen in Friesland d.d. 1803-1805, gedrukt.
      - Stukken betreffende de collatie in de Hervormde Gemeente te Meerkerk., 1849-1865; 1665A
      - Stukken betreffende het collatierecht bij het beroepen van predikanten te Soest in 1817., 1840-1841, 1847; 1666; 1 bundel
      - Stukken betreffende de inrichting van gebouwen voor het houden van godsdienstoefeningen binnen een afstand van 200 ellen van andere kerkgebouwen (artikel 7 der Wet van 10 september 1853, Staatsblad nr. 102)., 1855-1863; 1667; 1 pak
        Aanwezig zijn stukken betreffende de inrichting van:
        De zogenaamde Blauwe Schuur te Hollum op Ameland.
        De Rooms-Katholieke Kerk te Makkum.
        Het Théatre Français op de Binnen-Amstel te Amsterdam tot kerkgebouw der Vrije Schotse Kerk.
        Het perceel Wetering-dwarsstraat BB 194 te Amsterdam tot Gereformeerde Kerk.
        Een gebouw te Oude Schild op Texel.
        De Rooms-Katholieke Kerk te Biervliet.
        Een Rooms-Katholiek Gesticht te Grave.
      - Overzicht van de toestand der kerkgebouwen in de provincie Gelderland., 1820; 1668; 1 band
        Bijlage bij Exh. 20 april 1820, nr. 4-1027.
      - 'Beschikkingen betreffende handelingen, het gewoon beheer te buiten gaande.' Stukken betreffende handelingen van kerkbesturen, als koop, verkoop, ruil enz., waarvoor hogere goedkeuring vereist wordt, met lijst., 1852-1869; 1669; 1 pak
        Hierbij een Koninklijk Besluit van 16 augustus 1824, Staatsblad nr. 45, gedrukt. Vele stukken zijn gemerkt: 'Verz. H(oofd)C(ommies)'.
      - 'Beschikkingen op verzoeken van zuiver kerkelijken aard' over zaken, waaromtrent de beslissing niet behoort bij de regering maar bij het kerkelijk gezag., 1860-1870; 1670; 1 pak
      - 'Verzameling van stukken betreffende zaken, aanhangig gemaakt bij de Raad van State'., 1860-1867; 1671; 1 dossier
        Aanwezig zijn:
        Algemene Voorschriften.
        Stukken betreffende wijziging van reglementen der Hervormde Lutherse Kerk, 1863-1864.
        Stukken betreffende het geschil over de vestiging van een kerkgebouw voor de Hervormde Gemeente te Wezep in Gelderland, 1863.
      - Stukken betreffende voorschriften omtrent de landsdrukkerij., 1838-1848; 1672; 1 omslag
      - Stukken rakende de Protestantse Kerken in Nederlands-, Oost- en West-Indië., 1815-1870; 1673; 1 bundel
      - Plaatselijke reglementen op het beheer der kerkelijke goederen bij de Hervormde Gemeenten en stukken deswege., 1869-1871; 1673A; 1 pak
    - Financiële aangelegenheden, C.1.2
      - Koninklijke besluiten enz., houdende 'voorschriften, ten aanzien van betalingsstukken in acht te nemen'., 1831-1870; 1674; 1 omslag
      - Kerkelijke begrotingen met bijlagen., 1816-1824, 1831; 1675; 1 pak
        Hierbij verschillende algemene begrotingen. Bij 1822 zijn zeer gedetailleerde staten van kerkelijke kosten, traktementsstaten enz.
      - Balans of restant-staten van de kerkelijke begrotingen., 1815-1828; 1676; 1 omslag
      - Tweede tienjarige begroting van het Departement voor de Zaken der Hervormde Kerk., 1830-1839; 1677; 1 pak
        Hierbij enige retroacta d.d. 1829.
      - Minuut-staatsbegrotingen van het zesde hoofdstuk, met desbetreffende besluiten voor 1854 en 1858- 1871., 1853, 1857 - 1870; 1678-1692; 15 bundels
        - Begroting voor 1854, 1853, 1678
        - Begroting voor 1858, 1857, 1679
        - Begroting voor 1859, 1858, 1680
        - Begroting voor 1860, 1859, 1681
        - Begroting voor 1861, 1860, 1682
        - Begroting voor 1862, 1861, 1683
        - Begroting voor 1863, 1862, 1684
        - Begroting voor 1864, 1863, 1685
        - Begroting voor 1865, 1864, 1686
        - Begroting voor 1866, 1865, 1687
        - Begroting voor 1867, 1866, 1688
        - Begroting voor 1868, 1867, 1689
        - Begroting voor 1869, 1868, 1690
        - Begroting voor 1870, 1869, 1691
        - Begroting voor 1871, 1870, 1692
      - 'Klassikale kas I.' Stukken betreffende de regeling der kosten van de klassikale besturen en het beheer der algemene klassikale kas met lijst., 1816-1827, 1847 - 1851; 1693; 1 bundel
        Hierbij allerlei desbetreffende aantekeningen en gedrukte stukken.
      - 'Klassikale kas II.' Stukken betreffende de quotisatie ten behoeve van de klassikale kas met lijst., 1855-1870; 1694; 1 bundel
      - 'Dispositieën over de achterstallige predikantstraktementen.' Stukken betreffende de achterstallige predikantstraktementen over de jaren 1811-1813., 1814-1815; 1695; 1 pak
        Voorin een aantekening, dat de secretaris en adviseur op 21 september 1829 'hieruit een groot aantal stukken heeft genomen tot aanvulling zijner verzameling'. (Zie 2.07.01.02, inv.nr. 45, portefeuille II, 15-25.).
      - 'Particuliere correspondentie.' Afschriften van uitgegane brieven van de secretaris en adviseur, betreffende achterstallige predikantstraktementen., 1814 mrt. 10 - 1815 sep. 28; 1696; 1 bundel
      - Aantekeningen uit de besluiten betreffende achterstallige predikantstraktementen in alfabetische volgorde der plaatsen over 1814., ongedateerd; 1697; 1 bundel
      - Stukken betreffende de achterstallige predikantstraktementen over 1811-1813., 1816-1828, 1837; 1698; 1 dossier
        Dit en de nummers 1699, 1701 en 1702 bevatten de stukken, gebruikt voor de rubriek algemeen in het register hierna nr. 1703. Voorin een omslag met een besluit d.d. 21 september 1815, nr. 25, een 'memorie van resterende stukken, ongedateerd en een staat van 'onvermogende gemeenten', ongedateerd.
      - Generale rapporten der gouverneurs op de aanschrijving van 26 november 1819 nr. 3303/1794, betreffende de nog achterstallige predikantstraktementen over 1811-1813, met desbetreffende beschikkingen., 1820-1821; 1699; 1 pak
        Zie inv.nr. 1703.
      - Staat van plaatsen waar nog achterstallige predikantstraktementen zijn te vereffenen., 1821; 1699A
        Behoort bij Exh. 29 december 1821, nr. 31/4153a.
      - Omslagen met aantekeningen betrekkelijk verzoeken om betaling van achterstallige predikantstraktementen over 1811-1813, ingezonden aan de koning bij rapport d.d. 30 januari 1822, nr. 335/176., 1700; 1 omslag
      - Stukken betreffende de verantwoordingen door de gouverneurs in Gelderland, Noord- en Zuid-Holland, Utrecht, Friesland, Overijssel, Groningen en Drenthe van de achterstallige predikantstraktementen over 1811, 1812 en 1813., 1823-1827; 1701; 1 bundel
      - Staten der pretenties van de predikanten in de classes Bommel, Nijmegen, Breda, 's-Hertogenbosch, Heusden en Eindhoven, wegens in 1811, 1812 en 1813 achterstallig gebleven traktementen., 1821; 1702; 1 bundel
      - Register met aantekeningen uit de besluiten enz. betreffende de achterstallige predikantstraktementen over 1811-1813., 1816-1828, 1837; 1703; 1 deel
        Zie omtrent de besluiten, waaruit deze aantekeningen zijn gemaakt, ook de inv.nrs. 1698, 1699, 1701 en 1702.
      - Staten van reclames bij de Franse Kroon, wegens achterstallige predikantstraktementen over 1811 tot 1813., 1817; 1704; 1 pak
      - 'Legger van Predikantstraktementen.' Tabellarische opgaven van de provinciale colleges van toezicht op de kerkelijke administratie bij de hervormden, omtrent de predikantstraktementen., 1843-1860; 1705; 1 pak
        1. Deze opgaven zijn ingekomen ingevolge de hierbij aanwezige circulaire d.d. 14 december 1842, nr. 16, om te dienen als legger van de inkomsten der predikanten en om bij eventuele verandering daarvan te worden geraadpleegd.
        2. Zie ook Rooms-Katholieke Eredienst inv.nr. 1346.
      - Stukken betreffende de wijzigingen der bepalingen omtrent het verlenen van autorisatie bij predikantsberoepen en de dientengevolge ingekomen aanvragen om landstraktement., 1857-1862; 1706; 1 pak
        Ontbreekt.
      - Stukken betreffende de algemene regeling der kerkelijke pensioenen., 1814-1817, 1827 - 1841; 1707; 2 omslagen
      - Stukken betreffende de adressen van P. Manden en anderen over de regeling van predikantspensioenen., 1841, 1850 - 1859; 1708; 1 pak
      - Stukken betreffende de regeling der kerkelijke pensioenen, verdeeld naar de gezindheden., 1814-1815, 1841, 1851, 1857 - 1869; 1709; 1 pak
        De stukken zijn onderverdeeld als volgt:
        Protestantse predikanten en hun wezen.
        Lutherse en Remonstrantse predikanten en hun wezen.
        Doopsgezinde predikanten en hun wezen.
        Rooms-katholieke geestelijken.
      - Ontwerpen van wet tot regeling van de pensioenen der predikanten en hun weduwen, met de daarover gevoerde correspondentie en naar aanleiding daarvan ingekomen adressen., 1861-1870; 1710; 1 bundel
        Hierbij verschillende kranten, bevattende artikelen betreffende de concept-pensioenwet.
      - 'Fonds Steyn.' Stukken betreffende het predikantsweduwenfonds, ingesteld door vrouw C. Schellinger weduwe mr. P. Steyn bij testament d.d. 26 januari 1774., 1860-1870; 1711; 1 dossier
      - Stukken betreffende tegemoetkomingen aan geestelijken voor de uitoefening van herderlijke diensten bij militairen., 1829-1870; 1712; 1 bundel
        Hierbij enige begrotingsstukken en kranten.
      - Stukken betreffende het onderzoek naar de inkomsten der predikanten, wier bezoldiging gedeeltelijk uit pastorie- en vicariegoederen gevonden wordt, met lijst., 1824-1827; 1713; 1 dossier
        Dit onderzoek had plaats in verband met de plannen om de predikanten tegen afstand dier inkomsten een vast inkomen te verzekeren. Zie circulaire d.d. 26 juni 1824, nr. 18.
      - Stukken betreffende een onderzoek naar geestelijke goederen, behorende aan de Hervormde Kerk., 1849-1852, 1862; 1714; 1 dossier